【裁判字號】    92,竹簡,307
【裁判日期】    920829
【裁判案由】    清償債務
【裁判全文】
臺灣新竹地方法院民事簡易判決  九十二年度竹簡字第三○七號
    原      告  乙○○
    被      告  甲○○
    訴訟代理人  羅秉成律師
    複代理人    洪桂如律師
右當事人間清償債務事件，本院判決如左：
    主      文
原告之訴駁回。
訴訟費用由原告負擔。
    事實及理由
一、原告主張：原告於民國七十四年間，因被告積欠原告會錢未還，乃對被告聲請強
    制執行，查封被告所有之鐵牛車一台、農牌動力耕耘機一台、車床二台、攻牙機
    、鑽床六台、鑽床一台（以下簡稱系爭機器），嗣由原告以新臺幣（下同）八萬
    元拍定，惟被告並未將系爭機器交付原告，爰請求被告交付系爭機器。又被告積
    欠原告會錢二十四萬元，雖還了二十萬元，但未付利息，爰請求年息百分之五之
    法定利息等語。
二、被告則以：系爭機器係由法院拍賣，應由法院點交與拍定人，被告並未占有原告
    主張之機器設備，退步言之，縱原告對此有交付拍定物之請求權，亦已罹於十五
    年之時效，被告主張時效抗辯。而被告欠原告的錢，連同拍賣不足的錢，算一算
    還欠十八萬元，後來加二萬元利息，在法院以二十萬元和解，錢已還清等語。
三、本院之判斷：
 （一）原告主張其向本院拍定系爭機器，但未交付之事實，為被告否認，而拍賣物
       之交付，通常係由執行法院為之，原告未舉証証明應由被告交付之事實，其
       請求被告交付，已有未合。而系爭強制執行事件卷宗（七十四年度執字第一
       八三八號），業因保存期限屆滿，於八十二年九月一日銷燬，有本院調卷單
       可據（本院卷第四十五頁），已無從查考是否交付，惟系爭動產於七十四年
       間拍賣，依當時之強制執行法第六十八條明定「拍賣物交付，應與價金之交
       付同時行之」，因此拍賣物應與價金同時交付，原告既稱已交付價金，則衡
       情應已交付該動產予原告，則未交付拍賣物應屬變態之事實，自應由原告負
       舉証責任，茲原告既未能舉証証明未交付，其主張應無可採，縱被告有交付
       之義務，七十四年迄今亦已逾十五年之時效，被告主張時效抗辯，亦無不合
       。從而，原告請求被告交付系爭機器，為無理由，應予駁回。
 （二）按和解成立者，與確定判決有同一效力，又訴訟標的為確定判決之效力所及
       者，其再行起訴者，法院應以裁定駁回之，此觀民事訴訟法第三百八十條第
       一項、第二百四十九條第一項第七款自明。查原告主張被告積欠其會錢二十
       四萬元之法定利息，為被告所否認，辯稱其已悉數清償，並提出原告簽收之
       收據一件為証（本院卷第三十八、三十九頁），原告亦自認已收受和解金額
       二十萬元之事實。次查，原告因系爭會款，於八十四年八月九日向本院起訴
       請求被告給付二十三萬五千元，及自七十二年五月二十六日起自清償日止，
       按年息百分之五計算之利息，經本院以八十四年度竹簡字第四六六號受理在
       案，嗣於八十四年十一月二十二日成立訴訟上和解，其條件為「一、被告願
       給付原告新臺幣（下同）二十萬元，分期給付自八十四年十二月二十七日起
       至八十六年九月二十七日止，每月一期給付一萬元，如有一期不履行視為全
       部到期。二、原告其餘請求拋棄。三、訴訟費用各自負擔。」凡此有和解筆
       錄一件可憑，並經本院調閱上開卷宗查明無訛，兩造間既就訴訟標的為和解
       ，原告仍起訴請求法定利息，於法不合，應予駁回。
四、訴訟費用負擔之依據：民事訴訟法第七十八條。
中      華      民      國    九十二    年      八      月    二十九    日
                                    臺灣新竹地方法院新竹簡易庭
~B法      官  吳上晃
右為正本係照原本作成。
如對本判決上訴，須於判決送達後廿日內向本院提出上訴狀（須按他造當事人之人數
附繕本）。
中      華      民      國    九十二    年      八      月    二十九    日
~B法院書記官  邱明智


司法院資訊處製作；財團法人民間司法改革基金會備份。
